臺灣屏東地方法院刑事判決
111年度交簡上字第38號
上  訴  人  
即  被  告  邱國順


上列上訴人即被告因過失傷害案件，不服本院中華民國111年4月
29日111年度交簡字第396號第一審刑事簡易判決（聲請簡易判決
處刑案號：110年度偵字第10013號），提起上訴，本院管轄之第
二審合議庭判決如下：
    主      文
上訴駁回。
    事實及理由
一、第二審判決書，得引用第一審判決書所記載之事實、證據及
    理由，對案情重要事項第一審未予論述，或於第二審提出有
    利於被告之證據或辯解不予採納者，應補充記載其理由。刑
    事訴訟法第373條定有明文。又對於簡易判決有不服者，得
    上訴於管轄之第二審地方法院合議庭，並準用第三編第一章
    及第二章除第361條以外之規定，觀之刑事訴訟法第455條之
    1第1項、第3項亦明。
二、上訴得對於判決之一部為之。對於判決之一部上訴者，其有
    關係之部分，視為亦已上訴。但有關係之部分為無罪、免訴
    或不受理者，不在此限。上訴得明示僅就判決之刑、沒收或
    保安處分一部為之。刑事訴訟法第348條定有明文。經查，
    本案上訴人即被告邱國順於民國111年5月11日提起上訴，於
    同日繫屬本院等情，有被告刑事上訴狀上之本院收文章戳在
    卷可憑，該上訴狀僅載「因近期與對方談妥保險理賠，對方
    也要撤回告訴，所以來寫上訴狀」等語，未敘明其上訴理由
    ，嗣於本院審理時被告就其上訴意旨表示：我已與告訴人洪
    麗君和解，並已依和解內容履行，原審判決太重，對犯罪事
    實不爭執等語，明示僅就原審判決之刑上訴，依刑事訴訟法
    第348條第3項規定，本案上訴範圍即本院審理範圍，限於原
    審判決關於刑之部分，至於原審判決其他部分，均未經上訴
    ，自不在本院審查範圍內。故本院論斷原審判決關於刑之部
    分妥適與否之判斷基礎，除原審判決關於「刑」之理由外，
    均如附件第一審刑事簡易判決書記載之事實、證據及理由。
三、上訴論斷之理由
　 ㈠被告上訴意旨略以：我已與告訴人和解，並已依和解內容履
     行，原審判決太重等語。
　 ㈡量刑係法院就繫屬個案犯罪之整體評價，為事實審法院得依
     職權自由裁量之事項。量刑判斷當否之準據，應就判決之
     整體觀察為綜合考量，不可摭拾其中片段，遽予評斷。即
     就個案量刑審酌之情狀為整體綜合之觀察，苟係以行為人
     之責任為基礎，並已斟酌刑法第57條各款所列情狀，基於
     刑罰目的性之考量、刑事政策之取向，以及行為人刑罰感
     應力之衡量等因素為之觀察，倘其刑之量定並未逾越公平
     正義之精神，客觀上亦不生量刑畸重之裁量權濫用，自不
     得任意指摘為違法。又在同一犯罪事實與情節，如別無其
     他加重或減輕之原因，下級審法院量定之刑，亦無過重或
     失輕之不當情形，則上級審法院對下級審法院之職權行使
     ，原則上應予尊重（最高法院85年度台上字第2446號判決
     、106年度台上字第1930號判決意旨參照）。
　 ㈢本案經本院合議庭審理結果，認為原審依其認定之犯罪事實
     及被告係犯刑法第284條前段之過失傷害罪為據而為量刑，
     該罪之法定刑為「處一年以下有期徒刑、拘役或十萬元以
     下罰金」，原審並以被告係對於未發覺之罪自首而接受裁
     判，依刑法第62條前段規定，減輕其刑，復於量刑時審酌
     被告駕車上路，本應謹慎注意遵守交通規則，以維護其他
     用路人之安全，竟於變換車道時未禮讓直行車先行，致告
     訴人受傷，所為實屬不該，惟念被告犯後坦承犯行，態度
     尚可，兼衡告訴人所受之傷勢、被告之過失情節、智識程
     度及家庭經濟狀況等一切情狀，量處有期徒刑3月，如易科
     罰金，以新臺幣1,000元折算1日。經核原審在法定量刑範
     圍內為刑之量定，並諭知易科罰金之折算標準，復以行為
     人之責任為基礎，審酌前開等情及刑法第57條所列各款情
     形，已兼顧相關有利與不利之科刑資料，為整體綜合之觀
     察，要無逾越法定刑度，或濫用自由裁量權限之違法或罪
     刑顯不相當之處，罰當其罪，應予維持。
　 ㈣原審雖未及審酌被告與告訴人於原審判決後成立和解且經告
     訴人撤回其告訴等情，復將被告未與告訴人達成和解之事
     列入量刑審酌事由。惟考量被告與告訴人和解與否，並非
     法定刑之加減事由，雖可為資為量刑參考，然非量刑唯一
     依據，況被告前於偵查及審理期間均未能與告訴人和解，
     迄經原審判處有期徒刑，始積極與告訴人談妥和解條件，
     就此和解經過情節，與原審量刑所據前揭理由為整體綜合
     觀察，尚難認原審就本案犯罪事實與情節量處之刑，有何
     明顯過重或失輕之不當。被告上訴意旨執詞指摘原審量刑
     過重，對於原審量刑職權之適法行使指摘欠當，並無理由
     ，應予駁回。
據上論斷，應依刑事訴訟法第455條之1第1項、第3項、第368條
、第373條，判決如主文。
本案經檢察官黃彥凱聲請以簡易判決處刑，檢察官葉幸眞到庭執
行職務。
中　　華　　民　　國　　111 　年　　9 　　月　　26　　日
                  刑事第五庭  審判長法  官 黃柏霖
　　　　　　　　　                  法  官 錢毓華
　　　　　　　　　　　　　　　　　　法  官 林育賢
以上正本證明與原本無異。
不得上訴。
中　　華　　民　　國　　111 　年　　9 　　月　　27　　日
                                    書記官 黃振法
附錄本案論罪科刑法條：刑法第284條前段。
中華民國刑法第284條
因過失傷害人者，處一年以下有期徒刑、拘役或十萬元以下罰金
；致重傷者，處三年以下有期徒刑、拘役或三十萬元以下罰金。
附件：臺灣屏東地方法院刑事簡易判決111年度交簡字第396號判
      決1 份。
========================================================
【附件】　　　　　　　　　　　　　　
臺灣屏東地方法院刑事簡易判決
111年度交簡字第396號
聲　請　人　臺灣屏東地方檢察署檢察官
被　　　告　邱國順　
上列被告因過失傷害案件，經檢察官聲請以簡易判決處刑（110
年度偵字第10013號），本院判決如下：
    主      文
邱國順犯過失傷害罪，處有期徒刑參月，如易科罰金，以新臺幣
壹仟元折算壹日。
    事實及理由
一、本院認定被告邱國順之犯罪事實及證據，與檢察官聲請簡易
    判決處刑書之記載相同，茲引用之（如附件）。
二、論罪科刑：
  ㈠核被告所為，係犯刑法第284 條前段之過失傷害罪。
  ㈡又被告於肇事後，在具偵查犯罪權限之機關發覺其為肇事者
    前，於警方前往現場處理時，當場承認為肇事人，並願接受
    裁判乙節，有屏東縣政府警察局交通警察隊道路交通事故肇
    事人自首情形紀錄表1紙在卷可查（見警卷第31頁），堪認
    符合自首之要件，爰依刑法第62條前段規定，減輕其刑。
  ㈢茲審酌被告駕車上路，本應謹慎注意遵守交通規則，以維護
    其他用路人之安全，竟於變換車道時未禮讓直行車先行，致
    告訴人洪麗君受傷，所為實屬不該，且迄今未能與告訴人達
    成和解，適度彌補告訴人所受之損害；惟念其犯後坦承犯行
    ，態度尚可，兼衡告訴人所受之傷勢、被告之過失情節、智
    識程度及家庭經濟狀況等一切情狀，量處如主文所示之刑，
    並諭知易科罰金之折算標準。
三、依刑事訴訟法第449條第1項前段、第3項、第454條第2項，
    逕以簡易判決處刑如主文。
四、如不服本判決，得於判決書送達之日起20日內，以書狀敘述
    理由（須附繕本），向本庭提出上訴。
本案經檢察官黃彥凱聲請以簡易判決處刑。
中　　華　　民　　國　　111 　年　　4 　　月　　29　　日
                          簡易庭      法  官  涂裕洪
以上正本證明與原本無異。
如不服本件判決，得於判決書送達之日起20日內，以書狀敘述理
由(須附繕本)，向本庭提出上訴。
中　　華　　民　　國　　111 　年　　4 　　月　　29　　日
                                      書記官  林祥玉
附錄本判決論罪科刑法條：
刑法第284條
因過失傷害人者，處1年以下有期徒刑、拘役或10萬元以下罰金
；致重傷者，處3年以下有期徒刑、拘役或30萬元以下罰金。
【附件】
臺灣屏東地方檢察署檢察官聲請簡易判決處刑書
                                    110年度偵字第10013號
　　被　　　告　邱國順　

上列被告因過失傷害案件，業經偵查終結，認為宜聲請以簡易判
決處刑，茲將犯罪事實及證據並所犯法條分敘如下：
　　　　犯罪事實
一、邱國順於民國110年3月26日12時14分許，駕駛車牌號碼000-
    0000號自小貨車，在屏東縣屏東市自由路外側車道由東往西
    方向行駛，行至自由路97之2號前欲向左切換進入該路段快
    車道時，本應注意汽車變換車道，應讓直行車先行，並注意
    安全距離，而依當時情形並無不能注意之情事，竟疏未禮讓
    直行車先行即貿然往左偏移；適有王信文騎乘車牌號碼000-
    000號普通重型機車搭載洪麗君同向自後騎乘而至，亦疏未
    注意車前狀況，並隨時採取必要之安全措施，見狀即因閃避
    不及，所騎乘之機車車頭與邱國順駕駛之車輛左側車身發生
    碰撞而人車倒地，洪麗君並受有右側髕骨粉碎位移第Ⅱ型開
    放性骨折之傷害。
二、案經洪麗君訴由屏東縣政府警察局屏東分局偵辦。
　　　　證據並所犯法條
一、上開犯罪事實，業經被告邱國順於本署偵查中坦承不諱，核
    與證人王信文、告訴人洪麗君指訴之情節大致相符，並有屏
    東縣政府警察局交通隊道路交通事故談話紀錄表、道路交通
    事故現場圖、道路交通事故調查報告表㈠、㈡及衛生福利部屏
    東醫院診斷證明書1紙、現場蒐證照片等在卷可憑；按汽車
    在同向二車道以上之道路，除應依標誌或標線之指示行駛外
    ，並應遵守下列規定：變換車道時，應讓直行車先行，並注
    意安全距離，道路交通安全規則第98條第1項第6款訂有明文
    。被告駕駛汽車時自應加注意上情，並禮讓搭載告訴人之直
    行車輛，而依當時之情況，並無不能注意之情事，竟疏未注
    意，因而肇事導致告訴人受有前述傷害，其有過失甚明，且
    其過失行為與告訴人受傷結果間，具有相當因果關係；雖證
    人於本起交通事故中，亦因有未注意車前狀況，並採取必要
    之安全措失而與有過失，仍不得解免被告之過失罪責；從而
    ，本件事證明確，被告犯行堪予認定。
二、核被告邱國順所為，係犯刑法第284條前段之過失傷害罪嫌
    。末被告於警方前往現場處理時在場，並當場承認為肇事人
    乙節，有屏東縣政府警察局交通警察隊道路交通事故肇事人
    自首情形紀錄表1紙附卷可憑，請依刑法第62條規定減輕其
    刑。
三、依刑事訴訟法第451條第1項聲請逕以簡易判決處刑。
　　此　致
臺灣屏東地方法院
中　　華　　民　　國　  111　  年　  2　　月　  10　　日
 　　　　　　　　　　　　　　　檢  察  官  黃彥凱
本件正本證明與原本無異
中　　華　　民　　國　  111　  年    3　　月　　 8　　日
                               書　記　官  黃國煒
附錄本案所犯法條全文：
中華民國刑法第284條
（過失傷害罪）
因過失傷害人者，處6月以下有期徒刑、拘役或5百元以下罰金，
致重傷者，處1年以下有期徒刑、拘役或5百元以下罰金。
從事業務之人，因業務上之過失傷害人者，處1年以下有期徒刑
、拘役或1千元以下罰金，致重傷者，處3年以下有期徒刑、拘役
或2千元以下罰金。
本件係依刑事訴訟法簡易程序辦理，法院簡易庭得不傳喚被告、
輔佐人、告訴人、告發人等出庭即以簡易判決處刑；被告、被害
人、告訴人等對告訴乃論案件如已達成民事和解而要撤回告訴或
對非告訴乃論案件認有受傳喚到庭陳述意見之必要時，請即另以
書狀向簡易法庭陳述或請求傳訊。